【裁判字號】    89,訴,2746
【裁判日期】    891228
【裁判案由】    殺人未遂
【裁判全文】
臺灣臺中地方法院刑事判決                        八十九年度訴字第二七四六號
    公  訴  人  臺灣臺中地方法院檢察署檢察官
    指定辯護人  本院公設辯護人  丙○○
右列被告因殺人未遂案件，經檢察官提起公訴 (八十九年度偵字第一七三四一號)，
本院判決如左：
    主  文
丁○（SRISURAT.SUDJAI）殺人未遂，處有期徒刑貳年。並於刑之執行完畢或赦免後
，驅逐出境。
扣案之水果刀壹把，沒收。
    事  實
一、丁○（SRISURAT.SUDJAI）為受雇於本國正五傑機械股份有限公司（下稱正五傑
    公司，設台中市西屯區○○○○○路十二號）之泰國籍勞工，其於民國八十九年
    十月廿八日晚間先在外飲酒，而後於當晚十一時四十分許返回公司住處，當時同
    亦受雇於正五傑公司之泰國籍勞工乙○（DUADIN.SUTHAT）見狀即勸丁○回宿舍
    寢室休息，詎料竟引起丁○之不悅而返回寢室取出友人所贈甚為尖銳鋒利之水果
    刀一把攜往宿舍旁，準備找乙○理論，另位亦受僱於正五傑公司之泰國籍勞工甲
    ○○（PHAENGNOI.AKKAPADET）見狀即將丁○推倒，並致丁○所持之該把水果刀
    掉落地上，詎料丁○竟基於殺人之犯意而拾起該把水果刀朝甲○○之前胸要害處
    猛刺，其中一刀正刺入右胸部位，致甲○○血流如注，丁○隨即畏罪潛逃離開公
    司；甲○○嗣經正五傑公司其他人員與乙○電請救護車送往台中市○○○路之澄
    清醫院再轉送台中榮民總醫院急救，發現受有胸部外傷、右胸開放性傷口、右側
    氣胸等重大傷害，幸經即時救治始倖免於難。其後經警於次日凌晨零時五十分許
    （起訴書誤載為十月二十八日當晚十一時四十分許），在台中市西屯區○○○○
    路與卅七路口處將丁○捕獲（嗣經警對其實施酒精濃度測試結果達每公升○˙六
    九毫克），並扣得丁○所有持以行兇之水果刀一把。
二、案經台中市警察局第四分局報請臺灣臺中地方法院檢察署檢察官偵查起訴。
    理  由
一、訊據被告丁○固坦承有前揭持刀刺中被害人甲○○之事實，惟辯稱：當時伊有喝
    酒，伊係因遭甲○○推倒，怕甲○○要毆打伊，方持刀亂揮，且伊僅係要教訓甲
    ○○，並無殺害甲○○之故意云云。惟查：被告於右揭時、地，酒後持扣案之水
    果刀猛刺被害人甲○○右胸部一刀，致甲○○當場血流如注等之事實，業據被害
    人甲○○於警訊中指訴綦詳，甲○○並因之而受有胸部外傷、右胸開放性傷口、
    右側氣胸等重大傷害，嗣幸經正五傑公司其他人員與乙○電請救護車至現場載運
    ，並隨車護送甲○○前往台中市○○○路之澄清醫院再轉送台中榮民總醫院急救
    ，始倖免於難等情，亦據乙○於警訊與本院審理時證述明確，復有行政院退除役
    官兵輔導委員會台中榮民總醫院診斷證明書一紙在卷可考，而被告所持刺中被害
    人之兇刀係一把尖銳鋒利之水果刀，亦據本院於審理時當庭勘驗無訛，並有該水
    果刀照片一幀附卷可稽。又按胸部及腹部係人體之要害部位，維持生命重要機能
    之臟器如心臟、肺臟、肝臟均集中於胸腹部，而扣案之水果刀甚為尖銳鋒利，持
    之朝人體之胸腹部猛刺，足以傷人性命，其理甚明，本件被害人之右胸部遭被告
    刺中一刀，致因此受有右前胸約一公分寬之穿刺傷、肺部中度塌陷、右側氣胸、
    右胸呼吸聲減弱等重大傷害，並有生命危險，後經送醫緊急縫合傷口，並接受胸
    管引流及抗生素止血劑治療等急診救治，始倖免於難，亦有行政院國軍退除役官
    兵輔導委員會台中市榮民總醫院八十九年十一月二十二日八九中榮醫行字第三九
    七六號函文暨所附之該院急診室出院病歷摘要附卷可佐，足認被告當時應確係朝
    被害人之右胸部猛刺，且該刀深及肺臟，導致肺部塌陷、右側氣胸，衡諸經驗法
    則及論理法則，顯被告運刀刺擊之際，用力甚猛，下手甚重，被告具有殺人犯意
    ，至為明確。是其上開所辯，顯係事後卸責之詞，委無可採。本件事證明確，被
    告殺人未遂犯行堪以認定。
二、核被告所為，係犯刑法第二百七十一條第一項、第二項之殺人未遂罪。被告著手
    於殺人行為之實行而不遂，為未遂犯，依刑法第二十六條前段規定，按既遂犯之
    刑減輕其刑。再查，被告當時確因酒醉（嗣於為警捕獲後，經警對其實施酒精濃
    度測試結果達每公升○˙六九毫克），意識較常人模糊，業據證人乙○於警訊中
    證述明確，是被告於本件行為當時應已達精神耗弱之程度，爰依刑法第十九條第
    二項減輕其刑並遞減之。再查，被告前未曾有任何前科，亦無其他不良素行，且
    本件行為當時確因酒醉達精神耗弱，已如前述，又雖被害人於遭被告刺殺當時有
    生命危險，惟經送醫救治，日後已出院且情況良好，亦有前揭台中榮民總醫院函
    文可佐，再參以本件被告與被害人均遠渡重洋來台服勞務，其身心之壓力亦非常
    人所可體會，況本件被害人甲○○於事後亦已表明願原諒被告之犯行，可見被害
    人對事發當時之情形亦感被告尚可憫恕，客觀上尚足以引起一般同情，是就本件
    被告之犯行，按其情節顯尚堪憫恕，在客觀上宣告前述經遞減後之法定最低刑度
    實猶嫌過重，爰另依刑法第五十九條規定減輕其刑並再遞減之。茲審酌被告因酒
    後而觸犯本件犯行，其犯後深感愧疚，屢次向檢察官與本院表達悔意，並已獲被
    害人諒解，及本件被告行為時所受之刺激與其本件之動機、目的、方法（其刺殺
    被害人僅一刀）、並其犯罪所致生之危害尚非重大等一切情狀，量處如主文所示
    之刑。又被告為外國人，爰依刑法第九十五條規定，諭知被告於刑之執行完畢或
    赦免後驅逐出境。至扣案之水果刀一支，係被告友人所贈，已為被告所有，業據
    其於本院審理時供明在卷，且為供本件其犯殺人未遂罪所用之物，依法併予宣告
    沒收。
據上論斷，應依刑事訴訟法第二百九十九條第一項前段，刑法第二百七十一條第一項
、第二項、第二十六條前段、第十九條第二項、第五十九條、第九十五條、第三十八
條第一項第二款，判決如主文。
中      華      民      國    八十九    年    十二      月    二十八    日
                                    臺灣臺中地方法院刑事第三庭
                                            法  官  張  智  雄
右正本證明與原本無異。
如不服本判決，應於判決送達後十日內向本院提出上訴狀，上訴於臺灣高等法院臺中
分院( 須附繕本 )。
                                            書記官
中      華      民      國    八十九    年    十二      月    三十      日


司法院資訊處製作；財團法人民間司法改革基金會備份。
